【裁判字號】    92,訴,983
【裁判日期】    920526
【裁判案由】    毒品危害防制條例
【裁判全文】
臺灣高雄地方法院刑事判決                          九十二年度訴字第九八三號
    公  訴  人  臺灣高雄地方法院檢察署檢察官
    被      告  甲○○
右列被告因違反毒品危害防制條例案件，經檢察官提起公訴（九十一年度毒偵字第五
六０五號），及聲請移
    主  文
甲○○連續施用第一級毒品，累犯，處有期徒刑壹年；又連續施用第二級毒品，累犯
，處有期徒刑捌月；應執行有期徒刑壹年陸月。
    事  實
一、甲○○前有違反麻醉藥品管理條例、竊盜、違反毒品危害防制條例等多項前科，
    前於民國八十七年間始因違反麻醉藥品管理條例案件，經本院以八十七年訴字第
    一八八四號判決處以有期徒刑六月確定，於八十九年八月二日執行有期徒刑完畢
    。其於八十八年間因施用毒品案件，經本院以八十八年毒聲字第五九九四號裁定
    送觀察勒戒，嗣因有繼續施用傾向，再經本院以八十八年毒聲字第六五一三號裁
    定准予強制戒治，於戒治期間因成效良好，由本院以八十九年毒聲字第五二三號
    裁定停止戒治，經戒治期滿由臺灣高雄地方法院檢察署於八十九年十月十一日為
    不起訴處分確定。竟隨即於八十九年十月間因施用毒品案件，經本院以九十年易
    字第一五七三號判決處以有期徒刑八月，經上訴臺灣高等法院高雄分院後，經該
    院以九十年上易字第一七八五號判決撤銷原判決，改判有期徒刑七月確定，並於
    九十一年八月十六日執行完畢。竟仍不知悔改，明知海洛因及安非他命分別經公
    告列為毒品危害防制條例第二條第二項之第一、二級毒品，均不得非法持有、施
    用，仍分別基於施用第一級毒品海洛因及第二級毒品安非他命之概括犯意，自九
    十一年九月十七日上午六時許回溯二十四小時內之某時起至九十二年三月五日晚
    間二十時許回溯二十四小時內之某時止，多次在不詳處所非法施用第一級毒品海
    洛因及第二級毒品安非他命，為警分別於九十一年九月十六日晚間二十三時十分
    許在高雄縣大寮鄉○○村○○○○道路旁，及於九十二年三月五日晚間二十時許
    在高雄市苓雅區○○○路二十五號二樓處查獲。
二、案經高雄縣政府警察局林園分局及高雄市政府警察局苓雅分局移送臺灣高雄地方
    法院檢察署檢察官偵查起訴及聲請移送併辦。
    理  由
一、訊據被告甲○○於本院審理中始對於右揭事實坦承不諱，且其分別經警於九十一
    年九月十七日上午六時許及九十二年三月五日晚間二十時許在警局所採集之尿液
    （編號分別為：０一七五號、Ｆ一一九號），經高雄市政府衛生局以免疫學分析
    法、ＴＯＸＩ－ＬＡＢ法及高雄市立凱旋醫院以免疫學分析法及氣相層析質譜儀
    法（ＧＣ─ＭＳ）檢驗結果，均呈嗎啡及甲基安非他命陽性反應，有該局九十一
    年十月一日九一煙檢字第一五六七號煙毒尿液檢驗成績書、該院九十二年三月十
    七日高市凱醫檢字第九二一號尿液檢驗報告，及嫌疑人代號與真實姓名對照表、
    尿液採證代碼對照表各一件在卷可稽。由上開足以排除偽陽性之鑑驗結果，及海
    洛因經注入人體後，百分之九十以上於二十四小時內，自尿中排出，平均可檢出
    時限，約為四十五小時，亦據行政院衛生署藥物食品檢驗局以八十一年九月八日
    （八十一）藥檢壹字第八一一四四八八五號函，敘述明白；另海洛因注射入人體
    後，水解還原成嗎啡，再循嗎啡之代謝方式排出體外，亦據行政院衛生署藥物食
    品檢驗局以（七三）藥檢壹字第○三○二二一號函說明綦詳；又依相關文獻資料
    顯示，甲基安非他命經口服投與後約百分之七十於二十四小時內自尿中排出，約
    百分之九十於九十六小時內自尿中排出，由於目前國內尿液中甲基安非他命之檢
    驗僅為鑑定其是否陽性反應，尚未定其含量，且甲基安非他命成分之檢出與其投
    與方式、投與量、個人體質、採尿時間與檢測儀器之精密度等諸多因素有關，因
    此僅憑尿液中呈安非他命陽性反應，並無法確實推算吸食時間距採集時間之長短
    ，惟依上述資料推斷，最長可能不會超過四日，此有行政院衛生署藥物食品檢驗
    局八十一年二月八日（八一）藥檢壹字第一一五六號函可參。依上所述，既被告
    於上開二次所採驗之尿液，均呈嗎啡及安非他命陽性反應，足認被告自白與事實
    相符，而得採為認定之依據。又被告於八十八年間因施用毒品案件，經送觀察勒
    戒認有繼續施用傾向，再經本院以八十八年毒聲字第六五一三號裁定令入戒治處
    所強制戒治，經本院以八十九年毒聲字第五二三號裁定停止戒治，付保護管束期
    滿由臺灣高雄地方法院檢察署於八十九年十月十一日以八十九年戒毒偵字第一０
    六七號為不起訴處分確定在案等情，亦有臺灣高等法院被告全國前案紀錄表、臺
    灣高雄地方法院檢察署刑案資料查註紀錄表各一份在卷為憑。本件事證明確，被
    告於五年內三犯前揭施用第一級毒品海洛因之犯行，已堪認定，應依法論科。
二、核被告所為，係犯毒品危害防制條例第十條第一項之施用第一級毒品罪及同條第
    二項之施用第二級毒品罪。被告分別持有第一、二級毒品並進而施用，持有之低
    度行為均應為施用之高度行為所吸收，均不另論罪。又其所犯上開二罪間，犯意
    各別，行為互殊，應予分論併罰。被告先後多次分別非法施用第一級毒品海洛因
    及第二級毒品安非他命之行為，時間緊接，反覆為之，所犯又係同一罪名之罪，
    顯係基於概括犯意為之，均應依連續犯規定論以一罪，並加重其刑。公訴人移送
    併辦部分，即被告於九十二年三月五日晚間二十時許回溯二十四小時內之某時，
    在不詳處所非法施用第一級毒品海洛因及第二級毒品安非他命等犯行，雖未據起
    訴，然本院認與起訴判決有罪部分有連續犯之裁判上一罪關係，本院自得一併審
    酌，附此敘明。被告前於八十七年間因違反麻醉藥品管理條例案件，經本院以八
    十七年訴字第一八八四號判決處以有期徒刑六月確定，於八十九年八月二日執行
    有期徒刑完畢；又於八十九年十月間因施用毒品案件，經本院以九十年易字第一
    五七三號判決處以有期徒刑八月，經上訴臺灣高等法院高雄分院後，經該院以九
    十年上易字第一七八五號判決撤銷原判決，改判有期徒刑七月確定，並於九十一
    年八月十六日執行完畢等情，有台灣高雄地方法院檢察署刑案資料查註記錄表在
    卷可按，其前受有期徒刑執行完畢，於五年內再犯本件最重本刑為有期徒刑以上
    之罪，為累犯，應依刑法第四十七條規定遞加其刑。爰審酌被告有多次前科，素
    行不良，且曾因施用毒品數次觸法，在有期徒刑執行完畢後隨即再犯，顯見其無
    悔改之意，及該施用毒品犯行屬自戕行為，所生危害非大等一切情狀，分別量處
    如主文所示之刑，並定其應執行刑。
據上論斷，應依刑事訴訟法第二百九十九條第一項前段，毒品危害防制條例第十條第
一項、第二項，刑法第十一條前段、第五十一條第五款、第五十六條、第四十七條，
判決如主文。
本案經檢察官劉河山到庭執行職務。
中    華    民    國    九十二    年      五      月        二十六      日
                                  臺灣高雄地方法院刑事第七庭
                                      法  官  汪  怡  君
右為正本，係照原本作成，證明與原本無異。
如不服本判決，應於送達後十日內，向本院提出上訴狀。
                                      書記官  李  梅  芬
中    華    民    國    九十二    年      五      月        二十六      日


司法院資訊處製作；財團法人民間司法改革基金會備份。
